臺北高等行政法院判決
　　　　　　　　　　　　　　　　　　 94年度訴字第00565號
　　　　　　　　　　　　　　　.
原　　　告　許祐晉
被　　　告　勞工保險局
代　表　人　甲○總經理）住同.
訴訟代理人　丙○○兼送達代收.
　　　　　　乙○○
上列當事人間因勞工保險條例事件，原告不服行政院勞工委員會
中華民國94年1月6日勞訴字第0930053018號訴願決定，提起行政
訴訟。本院判決如下：
    主  文
原告之訴駁回。
訴訟費用由原告負擔。
    事  實
一、事實概要：緣原告之父親許春田於民國（下同）91年7月23
    日以台南縣養雞業職業工會為投保單位，加入勞工保險為被
    保險人。嗣許春田92年8月1日因口腔癌死亡，受益人即原告
    向被告申請其本人死亡給付。經被告審查，以許春田加保時
    適值住院期間，並無實際從事本業工作之實，不得由該工會
    申報加保，乃以92年12月4日保承職字第09260943660號函核
    定自91年7月23日起取消許春田被保險人資格，並否准原告
    所請死亡給付。原告不服，向勞工保險監理委員會（下稱勞
    保監理會）申請審議，經該會審定：「原核定撤銷，由勞工
    保險局查明後另為適法之處分。」案經被告重新審查，以許
    春田加保後顯無從事本業工作之事實與能力，不得由該工會
    申報加保，乃於93年5月11日以保承職字第09310192270號函
    （下稱原處分）核定，仍自91年7月23日起取消許春田被保
    險人資格，所請許春田本人死亡給付不予給付。原告不服，
    復向勞保監理會申請審議，經審定駁回後，提起訴願，亦遭
    駁回，遂提起本件行政訴訟。
二、兩造聲明：（原告未於準備程序及言詞辯論期日到場，聲明
    及陳述依其起訴狀記載。）
　(一)原告聲明求為判決：（原告於起訴狀內聲明雖僅記載「被告
    應給付原告按勞工保險條例之死亡給付及自本訴狀繕本送達
    之翌日起至清償日止，按年利5%計算之利息」，然既於該訴
    狀內同時表明「不服行政院勞工委員會勞訴字第0930053018
    號之決定，提起告訴」，核其真義應係對訴願決定、審議審
    定及原處分亦有不服請求撤銷之意）
    1.訴願決定、審議審定及原處分均撤銷。
    2.被告應給付原告按勞工保險條例之死亡給付及自起訴狀繕
      本送達翌日起至清償日止，按年利率5%計算之利息。
  (二)被告聲明求為判決：駁回原告之訴。
三、兩造之主張：
甲、原告主張之理由：
一、被告、勞保監理會及訴願機關均以個人之主觀因素及立場，
    妄加推測被保險人許春田應無工作能力，而全然否決實際參
    與合夥人鄭松旺所出具之證明書，顯有欠公允。
二、依勞工保險條例之規定，加入工會亦無要求加保人一定具有
    勞動能力方可，若有實際參與投資經營不出勞力，而出資金
    ，動頭腦亦無不可，被保險人繳費已1年多，事故發生卻無
    法請領保險給付，是否公平，誰應負責。
乙、被告主張之理由：
一、本案經被告進行訪查，據原告告稱，許春田原本從事雞隻屠
    宰業工作，約1年前與朋友鄭清旺（經查正確名稱為鄭松旺
    ）合夥從事養雞工作，一直持續到92年5月中旬左右因身體
    不適、食慾不振而暫停工作直到過世。雖然他生前確有飲酒
    、吸煙及吃檳榔習慣多年，但身體狀況一直維持很好，大約
    在92年3、4月間才因身體不適就醫。另鄭松旺則表示許春田
    係於1、2年前開始與其合夥從事養雞工作直到92年5月因身
    體不適而停止。期間他從事養雞工作每日均需餵食2次，1次
    約1個多小時，除養雞之外平日尚須清洗雞舍等雜物，工作
    並無紀錄可提供。惟經被告向中央健康保險局調閱許春田於
    特約醫療院所就醫紀錄，並將所調閱奇美醫院、澄清醫院、
    盧亞人醫院及行政院衛生署新營醫院（以下簡稱署立新營醫
    院）之病歷資料送請被告專科醫師審查，其審查意見認：「
    91 年7月23日加保當時仍在住院當中，當時有鬱血性心臟病
    及口腔癌復發情形，整體狀況不佳，傷口疼痛，應無法從事
    工作。」據此，被告乃以許春田加保當日適值住院診療期間
    ，並無實際從事本業工作之實，不得由該工會申報加保，乃
    核定自91年7月23日起取消許春田被保險人資格並否准所請
    死亡給付。原告不服，向勞保監理會申請審議，經該會審定
    ：「原核定撤銷，由勞工保險局查明後另為適法之處分」，
    理由略以，「該局未就許君加保前後有無實際從事本業工作
    詳加查證，僅以許君加保時適值住院期間，即取消其被保險
    人資格，尚非妥適。」
二、經被告重行審查，再次派員對鄭松旺進行訪查，惟其並不願
    接受書面洽訪，僅口頭告稱，「許春田君生前確曾與我合夥
    飼養肉雞，惟飼養之起迄時間已記不得，只知當初合夥（係
    口頭約定）全部都是由我出資，而許春田君負責白天的飼養
    ，晚上則由我們夫妻共同餵食，養雞如有收益再平均分配，
    平日材料、設備及水電都是由我負擔，且飼料之購買及雞隻
    銷售都是由我一人打理」。復經被告將許春田於署立新營醫
    院、澄清醫院、奇美醫院及盧亞人醫院之就診病歷資料再次
    送請被告特約專科醫師審查，其審查意見認：「許君於91年
    6月11日至同年月26日因鬱血性心臟病及口腔癌潰爛入住澄
    清醫院治療；91年7月19日至同年月24日亦為相同原因入住
    新營醫院；91年7月29日至同年8月9日亦為相同原因住到奇
    美醫院。其心臟狀況極差，且口腔癌已到第4期，91年7月23
    日加保當時應已無法工作。」據此，被告乃認鄭松旺既不願
    接受被告書面洽訪，且口頭表示對許春田嗣養之起迄時間己
    不記得，亦無許春田從業之具體資料佐證。復經被告特約醫
    師審查認許春田於加保當時應已無法從事工作，許春田於加
    保後顯無從事本業工作之事實與能力，乃依照勞工保險條例
    第24條規定，仍核定自91年7月23日起取消其被保險人資格
    ，已繳保險費依同條例第16條第2項規定，不予退還，而許
    春田於92年8月1日死亡，係退保後事故，不符合同條例第19
    條第1項規定，乃核定否准所請死亡給付給付，於法並無不
    合。
三、按勞工保險係在職保險，凡實際從事工作獲得報酬之勞工，
    方得以其雇主或所屬機構團體為投保單位參加勞工保險。查
    本案事實，經被告再次訪查鄭松旺，其並不願接受書面洽訪
    ，且僅口頭表示許春田生前曾與其合夥飼養肉雞，惟對許春
    田飼養之起迄時間已不記得，且未能提供許春田從事工作之
    相關資料以實其說，要難認鄭松旺所出具之證明書係為可採
    。復據許春田就醫之病歷資料顯示，許春田於91年6月11日
    因心臟衰竭而入住澄清醫院，於該次住院發現其口腔潰爛，
    經會診診斷為口腔癌合併轉移，於同年月26日出院；嗣因口
    腔癌併頭痛失眠，另於91年7月19日至同年月24日至署立新
    營醫院住院；91年7月29日至同年8月9日復因左頰粘膜、雙
    側口底及下牙齦區巨大型腫瘤於奇美醫院住院治療；91年10
    月16日再因口腔癌併轉移、鬱血性心臟衰竭、貧血、支氣管
    炎吞嚥困難至新營醫院急診治療後住院至同年月22日出院。
    91年11月9日起開始於盧亞人醫院門診持續就醫治療，92年1
    月18日口腔潰瘍惡化，3月18日並於該院急診，同年5月27日
    因口腔大量出血於該院治療，92年6月23日起入住奇美醫院
    至92年8月1日死亡。
四、綜上，據許春田就診資料，其患有鬱血性心臟病，嗣後又診
    斷發現罹患口腔癌第4期並其情況持續惡化，要難認其於91
    年7月23日加保前及加保後有實際從事工作之能力及事實。
    是被告核定自91年7月23日起取消其加保資格並否准所請死
    亡給付，於法自屬有據。
    理  由
壹、程序方面：
    本件原告經合法通知，無正當理由而未於言詞辯論期日到場
    ，核無行政訴訟法第218條、民事訴訟法第386條各款所列情
    形，爰依被告之聲請，由其一造辯論而為判決。
貳、實體方面：
一、按「年滿15歲以上60歲以下之左列勞工，應以其雇主或所屬
    團體或所屬機構為投保單位，全部參加勞工保險為被保險人
    ：一、受僱於僱用勞工5人以上之公、民營工廠、礦場、鹽
    場、農場、牧場、林場、茶場之產業勞工及交通、公用事業
    之員工。二、受僱於僱用5人以上公司、行號之員工。三、
    受僱於僱用5人以上之新聞、文化、公益及合作事業之員工
    。四、依法不得參加公務人員保險或私立學校之教職員保險
    之政府機關及公、私立學校之員工。五、受僱從事漁業生產
    之勞動者。六、在政府登記有案之職業訓練機構接受訓練者
    。七、無一定雇主或自營作業而參加職業工會者。八、無一
    定雇主或自營作業而參加漁會之甲類會員。」、「勞工保險
    之保險費一經繳納，概不退還。但非歸責於投保單位或被保
    險人之事由所致者，不在此限。」、「被保險人或其受益人
    ，於保險效力開始後，停止前發生保險事故者，得依本條例
    規定，請領保險給付。」、「投保單位故意為不合本條例規
    定之人員辦理參加保險手續，領取保險給付，保險人應依法
    追還；並取消該被保險人之資格。」、「被保險人死亡時，
    按其平均月投保薪資，給與喪葬津貼5個月。遺有配偶、子
    女及父母、祖父母或專受其扶養之孫子女及兄弟、姊妹，並
    給與遺屬津貼；其支給標準，依左列規定：一、參加保險年
    資合計未滿1年者，按被保險人平均月投保薪資，1次發給10
    個月遺屬津貼。二、參加保險年資合計已滿1年而未滿2年者
    ，按被保險人平均月投保薪資，1次發給20個月遺屬津貼。
    三、參加保險年資合計已滿2年者，按被保險人平均月投保
    薪資，1次發給30個月遺屬津貼。」勞工保險條例第6條、第
    16條第2項、第19條第1項、第24條及第63條分別定有明文。
二、查本件被保險人許春田於91年7月23日由台南縣養雞業職業
    工會申報加保，92年8月1日因口腔癌死亡，受益人即原告申
    請其本人死亡給付。前經被告以許春田加保時適值住院期間
    ，並無實際從事本業工作之實，不得由該工會申報加保，乃
    核定自91年7月23日起取消許春田被保險人資格，並否准所
    請死亡給付。原告不服，向勞保監理會申請爭議審議，經該
    會審定：「原核定撤銷，由勞工保險局查明後另為適法之處
    分。」，理由略以「該局未就許君加保前後有無實際從事本
    業工作詳加查證，僅以許君加保時適值住院期間，即取消其
    被保險人資格，尚非妥適。」等語，嗣經被告於93年4月16
    日以保承職字第09310148870號函請所屬台南辦事處再次派
    員至松旺畜牧場對其負責人進行訪查，經該辦事處以93年4
    月23日93保南（縣）辦字第473號函覆以「本案經訪查，該
    松旺畜牧場負責人鄭松旺並不願接受書面洽訪，僅口頭告稱
    ，許春田生前確曾與我合夥飼養肉雞，惟飼養之起迄時間已
    記不得，只知當初合夥（係口頭約定）全部都是由我出資，
    而許春田負責白天的飼養，晚上則由我們夫妻共同餵食，養
    雞如有收益再平均分配，平日材料、設備及水電都是由我負
    擔，且飼料之購買及雞隻銷售都是由我1人打理」等語，且
    據中央健康保險局函送許春田住院就醫記錄明細表載，許春
    田於91年7月19日入住署立新營醫院至91年7月24日出院。被
    告復將許春田於署立新營醫院、澄清醫院、奇美醫院及盧亞
    人醫院之就診病歷資料再次送請被告特約專科醫師審查簽示
    意見略以：「許君於91年6月11日至同年月26日因鬱血性心
    臟病及口腔癌潰爛入住澄清醫院治療；91年7月19日至同年
    月24日亦為相同原因入住新營醫院；91年7月29日至同年8月
    9日亦為相同原因住到奇美醫院。其心臟狀況極差，且口腔
    癌已到第4期，91年7月23日加保當時應已無法工作。」等語
    。據此，被告依上開醫理見解及訪查報告，並以無許春田從
    業之具體資料佐證，遂認許春田加保時顯無從事本業工作之
    事實與能力，乃依照勞工保險條例第24條規定，仍自91年7
    月23日起取消其被保險人資格，已繳保險費依同條例第16條
    第2項規定，不予退還。另其於92年8月1日死亡，依同條例
    第19條第1項規定係退保後事故，且其於84年8月1日由前一
    投保單位退保至其死亡之日止已逾1年，亦無同條例第20條
    規定之適用，而否准所請死亡給付給付。原告不服該核定，
    向勞保監理員會申請審議，亦經該會以同一理由而維持被告
    原核定，乃審定申請審議駁回。原告不服，復提起訴願，亦
    遭駁回之事實，有勞工保險給付申請書、死亡證明書、戶籍
    謄本、被告業務訪查原告及鄭松旺之訪問紀錄、台南縣養雞
    業職業工會會員入會申請書、中央健康保險局函復許春田就
    醫紀錄、奇美醫院病歷摘要表附病歷、澄清醫院函附病歷、
    盧亞人醫院函附病歷、署立新營醫院函附病歷、被告特約專
    科醫師審查意見、原處分書、審定書及訴願決定書等附卷可
    稽，自堪信為真實。
三、本件原告主張被保險人許春田於91年7月23日由台南縣養雞
    業職業工會申報加保時確有實際從事工作，並於被告訪查時
    主張可由其合夥者鄭松旺為許春田證明等語。被告則認並無
    許春田從業之具體資料佐證，又依被告特約醫師審查意見所
    載許春田加保時應已無法工作。許春田加保後顯無從事本業
    工作之事實與能力，乃依照勞工保險條例第24條規定，自91
    年7月23日起取消其被保險人資格，已繳保險費不予退還且
    否准所請死亡給付給付。故本院應審究者乃許春田於91年7
    月23日加保當時究有無實際工作之事實。
四、按「當事人就主張之事實須負舉證責任，倘其所提出之證據
    不足為主張事實之證明，自不能認其主張之事實為真實。」
    此參諸最高行政法院36年判字第16號判例自明；次查勞工保
    險係在職保險，應有實際從事本業工作並以所獲報酬之無一
    定雇主或自營作業者，始得依照勞工保險條例第6條第1項第
    7款之規定，由所屬本業職業工會申報加保。本件原告雖主
    張許春田於91年7月23日由台南縣養雞業職業工會申報加保
    時確有工作之事實及能力，並於92年9月2日接受被告訪談時
    陳稱：許春田原本從事雞隻屠宰業工作，後來約於1年前與
    朋友鄭清旺（鄭松旺之誤）合夥從事養雞工作，．．．一直
    持續到今年（92年）5月中旬左右因身體不適、食慾不振而
    暫停工作直到過世。另他生前確有飲酒、吸煙及吃檳榔的習
    慣（已有好幾十年），但身體一直維持很好，大約在今年3
    、4月曾就醫發覺有口腔方面的疾病，惟因其不與家人同住
    一地（均只1人獨居），故詳細情形家屬無從知悉。此外，
    他工作的情形只能請合夥者鄭松旺為他證明等語。另鄭松旺
    於92年9月2日接受被告訪談時陳稱：許春田是從1、2年前開
    始與我合夥從事養雞工作，一直到今年（92年）5月因身體
    不適而停止。期間他從事養肉雞工作每日均需餵食2次，每
    次需1個多小時，除養雞外平日尚須清洗雞舍等雜物，工作
    並無紀錄可提供。與許春田合夥養雞是雙方口頭約定，原本
    我自營養雞已有30餘年，因僱工不合乎成本，故自1、2年前
    開始共同約定其出人力，我提供場地及資金，若有收獲，依
    利潤3分之1給予報酬，平均每月約有1萬多元收入給予許春
    田本人等語，有被告業務訪查訪問紀錄表2份附原處分卷可
    參。惟經被告於93年4月16日以保承職字第09310148870號函
    請所屬台南辦事處再次派員至松旺畜牧場對其負責人進行訪
    查，經該辦事處以93年4月23日93保南（縣）辦字第473號函
    覆以「本案經訪查，該松旺畜牧場負責人鄭松旺並不願接受
    書面洽訪，僅口頭言告，許春田生前確曾與我合夥飼養肉雞
    ，惟飼養之起迄時間已記不得，只知當初合夥（係口頭約定
    ）全部都是由我出資，而許春田負責白天的飼養，晚上則由
    我們夫妻共同餵食，養雞如有收益再平均分配，平日材料、
    設備及水電都是由我負擔，且飼料之購買及雞隻銷售都是由
    我1人打理」等語，有上揭函件附訴願卷可參，參諸上揭原
    告與鄭松旺等人之陳述，並無從確知被保險人許春田從事飼
    雞工作之起迄期間，且對於許春田確有從事飼雞工作之相關
    資料及利潤分配資料等均未提出，故其等所言是否屬實乃顯
    有疑問。復經被告向中央健康保險局調閱被保險人許春田之
    就醫紀錄，據該局函送許春田住院就醫記錄明細表載，許春
    田於91年7月19日入住署立新營醫院至91年7月24日出院。被
    告再向許春田曾就診之署立新營醫院、澄清醫院、奇美醫院
    及盧亞人醫院詢許春田病情並調閱其就診病歷資料，經上揭
    醫院檢送許春田之病歷資料，並據奇美醫院病歷摘要表略載
    「許春田91年7月29日因左頰粘膜、雙側口底及下牙齦區巨
    大型腫瘤住院，曾於91年7月24日門診接受組織病理切片，
    診斷為疣形增生，臨床診斷高度懷疑惡性腫瘤，並建議以惡
    性腫瘤方式手術處置，住院期間手術前評估，肺部有不穩定
    性靜脈性充血，先接受內科治療，並於91年8月9日出院，待
    肺部狀況後再接受手術切除，出院後，患者就未曾至本院追
    蹤就診。92年6月23日，因口腔巨大腫瘤合併大量出血而急
    診住院，接受．．．保守性治療，組織切片診斷為鱗狀細胞
    癌．．．於92年8月1日死亡」等情；據澄清醫院函略載「患
    者許春田於90年3月16日至3月23日第1次就診住院係因心房
    中膈缺損、二尖瓣閉鎖不全合併急性肺水腫，出院後未回門
    診追蹤，至90年7月19日又因肺水腫、充血性心衰竭而住院
    至7月23日，出院後門診治療至91年2月5日後又失去聯絡，
    91年6月11日又因心衰竭而住院，此次住院發現口腔潰爛，
    會診牙科及耳鼻喉科診斷為口腔癌合併轉移，建議心臟病穩
    定後給予化學治療，但病人於6月26日出院後即未再回診，
    因此91年7月23日之身體健康狀況並不瞭解，但依據過去住
    院病史，病人有先天性心房中膈缺損、二尖瓣閉鎖不全合併
    心衰竭，多次住院應無法勝任一般勞作」等語；據盧亞人醫
    院函略載「許春田先生係因口腔潰爛於91年11月9日開始至
    本院門診持續就醫治療。於92年1月18日口腔潰瘍惡化，同
    年3月18日於本院急診切片並送病理檢驗確立診斷為口腔癌
    。同年5月28日口腔大量出血不止造成暈眩至本院急診治療
    並住院，經醫師緊急給予適當之治療及處置於5月29日出血
    情況以臻改善，病患要求出院，經醫師評估給予辦理自動出
    院」等語；據署立新營醫院函略載「病患許春田91年7月19
    日急診，其症狀為口腔癌併頭痛。91年7月24日急診，口腔
    癌併傷口疼痛，91年9月19日急診，充血性心臟衰竭、高血
    壓。91年11月7日至同年月20日門診，症狀為口腔惡性腫瘤
    、失眠。91年7月19日至7月24日住院，口腔癌傷口潰瘍12乘
    以4公分。91年10月16日因吞嚥困難由私立營新醫院轉介至
    本院急診治療後住院，其症狀為口腔癌併轉移、鬱血性心臟
    衰竭、貧血、支氣管炎於10月22日出院」等語，各有上揭醫
    院函及所附病歷資料附原處分卷可參。茲以被保險人許春田
    之病情，應屬為其診治之醫師最為知悉，又衡情診治醫師之
    立場應屬客觀公正，而由被保險人許春田上揭就診紀錄觀之
    ，其於91年7月之前即患有先天性心房中膈缺損、二尖瓣閉
    鎖不全合併心衰竭等病史，91年6、7月間更被診斷有口腔癌
    合併轉移及因口腔癌傷口潰瘍而急診住院之情形，顯見其於
    91年7月間之病情已甚嚴重，是否有工作事實及能力實有疑
    問。參酌被告將許春田上揭醫院之就診病歷資料先後2次送
    請被告特約專科醫師審查簽示意見略以：「91年7月23日加
    保當時仍住院當中，當時有鬱血性心臟病及口腔癌後發情形
    ，整體狀況不佳，傷口疼痛，應無法工作」、「許春田於91
    年6月11日至同年月26日因鬱血性心臟病及口腔癌潰爛入住
    澄清醫院治療；91年7月19日至同年月24日亦為相同原因入
    住新營醫院；91年7月29日至同年8月9日亦為相同原因住到
    奇美醫院。其心臟狀況極差，且口腔癌已到第4期，91年7月
    23日加保當時應已無法工作。」等語，有被告特約專科醫師
    審查意見2份附原處分卷可參。據此，被告依上開醫院函復
    病歷資料暨被告特約專科醫師醫理見解及訪查報告結果，並
    以無許春田從業之具體資料佐證，遂認許春田加保後顯無從
    事餵養雞隻工作之事實與能力，乃依照勞工保險條例第24條
    規定，仍自91年7月23日起取消許春田被保險人資格並無不
    合。至原告於起訴狀內所稱勞工保險條例加入工會之規定，
    並無要求加保人一定具有勞動能力方可，若有實際參與投資
    經營，不出勞力，出資金、動腦筋亦無不可云云，惟此顯與
    上揭鄭松旺所陳許春田之工作情形乃由許春田出人力，其出
    資金之情不符，故原告所訴顯有前後矛盾不一之情形，無從
    證明許春田確於91年7月23日加保前後有實際從事本業工作
    並以所獲報酬維生之事實。復參以原告於本院審理期間，亦
    未提出其他具體有利事證可證許春田確有實際從事勞動工作
    ，自難為原告有利之認定。
五、再按行政程序法第36條、第40條、第43條分別規定：「行政
    機關應依職權調查證據，不受當事人主張之拘束，對當事人
    有利及不利事項一律注意。」「行政機關基於調查事實及證
    據之必要，得要求當事人或第三人提供必要之文書、資料或
    物品。」「行政機關為處分或其他行政行為，應斟酌全部陳
    述與調查事實及證據之結果，依論理及經驗法則判斷事實之
    真偽，並將其決定及理由告知當事人。」查被告係勞工保險
    之保險人，於當事人向其提出勞工保險各項給付申請時，被
    告須開始行政程序，並有上揭依職權調查證據之義務，茲以
    被告作成原處分前，業已訪查原告及鄭松旺，並向被保險人
    許春田就診之醫院調取其病歷資料，復參酌被告特約專科醫
    師之意見，綜合審查而為終局之核定，且於原處分中業將何
    以不採原告主張之理由予以敘明，則原告稱被告乃以個人主
    觀因素及立場予以認定云云，尚屬誤會。
六、又查被保險人許春田於91年7月23日加保時之身體狀況能否
    勝任一般勞作及曾否於加保時緩解有效控制，事涉專業醫理
    判斷，非僅憑原告片面陳述即可作為認定之論據，故被告將
    被保險人相關病歷資料送請特約專科醫師審查以提供醫理見
    解，係借助其專業意見，作為審核給付之參考。復查，被告
    於審核保險給付案件時，除以被保險人或受益人檢附之保險
    資料、診斷書等書面資料予以審核外，如有必要，亦須另外
    徵詢專科醫師意見或實地派員訪查瞭解實情等，故法令明文
    規定保險人或勞保監理會為審核保險給付或爭議事項，得調
    查有關之文件、得另行指定醫院或醫師複檢、並得通知出具
    診斷書之醫院診所檢送必要之有關診療病歷等，程序上雖以
    專門醫師診斷證明供作核定給付之依據，然最終審查核定權
    仍在被告。原告雖主張許春田加保前後均有從事飼養雞隻之
    工作，惟無法提供許春田有關上揭勞動具體從業資料或確實
    證明。且依上情可知，許春田當時身體狀況已甚為嚴重之情
    形下，實難認其有實際從事本業工作之勞動工作能力。復依
    被告特約醫師專業見解認定許春田加保前後已無工作能力，
    則許春田既非實際從事上揭加保工作之勞工，被告取消其投
    保資格並不予死亡給付之處分，並無不當。
七、綜上所述，原告起訴論旨，均無可採。從而，被告以許春田
    91年7月23日加保時應已無法工作，其加保後顯無從事本業
    工作之事實及能力，乃依照勞工保險條但第24條規定，自91
    年7月23日起取消其被保險人資格，且依同條例第16條第2項
    規定，已繳保險費不予退還，又說明許春田於92年8月1日死
    亡，係退保後發生之事故，不符同條例第19條第1項規定，
    又其於84年8月1日自前一投保單位退保至其死亡之日止已逾
    1年，亦核無同條例第20條規定之適用。故所請許春田本人
    死亡給付不予給付，經核並無違誤，審議審定及訴願決定予
    以維持，俱無不合。原告徒執前詞聲明撤銷訴願決定、審議
    審定及原處分，並訴請判命被告作成核付原告死亡給付及利
    息之行政處分，均為無理由，應予駁回。
據上論結，本件原告之訴為無理由，爰依行政訴訟法第218條、
第98條第3項前段，民事訴訟法第385條第1項前段，判決如主文
。
中　　華　　民　　國　　94　　年　　12　　月　　30　　日
                       第一庭審判長法  官　姜素娥
                                   法  官  陳國成
                                   法  官  陳秀
上為正本係照原本作成。
如不服本判決，應於送達後20日內，向本院提出上訴狀並表明上
訴理由，如於本判決宣示後送達前提起上訴者，應於判決送達後
20日內補提上訴理由書（須按他造人數附繕本）。
中　　華　　民　　國　　94　　年　　12　　月　　30　　日
 　　  　　　　　　　 　　  　     書記官  呂美玲
